臺灣臺北地方法院簡易民事判決
111年度店簡字第1399號
原      告  聯邦商業銀行股份有限公司

法定代理人  林鴻聯  
訴訟代理人  陳姵璇  
            葉美伶  
被      告  羅玉勇(即羅芳遠之繼承人)

            羅玉慧(即羅芳遠之繼承人)

            羅玉琳(即羅芳遠之繼承人)

上列當事人間清償借款事件，於民國111年11月14日言詞辯論終
結，本院判決如下：
　　主    文
被告應於繼承被繼承人羅芳遠之遺產範圍內，連帶給付原告新臺
幣壹拾柒萬捌仟參佰陸拾貳元，及自民國一百一十一年十月三十
日起至清償日止，按年息百分之九點九九計算之利息，暨自民國
一百一十一年十月三十日起至清償日止，逾期在六個月以內者，
按上開利率百分之十，逾期超過六個月部分，按上開利率百分之
二十計算之違約金，每次違約狀態最高連續收取期數為九期。
訴訟費用由被告於繼承被繼承人羅芳遠之遺產範圍內連帶負擔。
本判決得假執行。
    事實及理由
一、按訴狀送達後，原告不得將原訴變更或追加他訴，但擴張或
    減縮應受判決事項之聲明，不在此限，民事訴訟法第255 條
　　第1項第3款定有明文。本件原告原起訴請求被告應於繼承被
    繼承人羅芳遠之遺產範圍內，連帶給付原告新臺幣（下同）
    17萬8362元，及自民國111年3月30日起至清償日止，按年息
    百分之9.99計算之利息，暨自111年5月1日起至清償日止，
    逾期在6個月以內者，按上開利率百分之10，逾期超過6個月
    部分，按上開利率百分之20計算之違約金，每次違約狀態最
    高連續收取期數為9 期。嗣於言詞辯論期日當庭變更利息及
    違約金之起算日為111 年10月30日，核屬減縮應受判決事
　　項之聲明，揆諸首揭規定，應予准許。
二、原告主張：訴外人羅芳遠前向原告借款30萬元，並約定如未
    依約繳款即喪失期限利益，全部債務視為到期。詎訴外人羅
    芳遠未履行依約清償，迄今尚積欠17萬8362元，及自111 年
    10月30日起至清償日止，按年息百分之9.99計算之利息，暨
    自111年10月30日起至清償日止，逾期在6個月以內者，按上
    開利率百分之10，逾期超過6個月部分，按上開利率百分之2
    0計算之違約金，每次違約狀態最高連續收取期數為9期未清
    償。嗣訴外人羅芳遠於111年4月24日死亡，被告羅玉勇、羅
    玉慧及被告羅玉琳（下合稱被告3人）均為其繼承人，應於
    繼承被繼承人羅芳遠之遺產範圍內負連帶清償責任，爰依
　　消費借貸契約及繼承之法律關係提起本件訴訟。並聲明：如
    主文所示。
三、被告三人均稱：對原告之請求沒有意見等語。
四、原告主張被繼承人羅芳遠積欠本件債務，而被告均為羅芳遠
    繼承人之事實，業據其提出滿心期貸申請書暨約定條款、借
    款契約書、單筆授信攤還及收息紀錄查詢單、訴外人羅芳遠
    留存之身分證影本、存摺封面及內頁影本、匯款單據、戶籍
    謄本、繼承系統表、本院111 年7月20日北院忠家合111司繼
    字第1509號公示催告公告等證據資料為證，而被告三人到庭
    對於被繼承人羅芳遠積欠原告系爭款項及繼承之事實均不爭
    執，是堪認原告主張之事實可採。
五、從而，原告依消費借貸契約及繼承之法律關係，請求被告羅
    玉勇、羅玉慧及被告羅玉琳應於繼承被繼承羅芳遠之遺產範
    圍內連帶給付如主文第1 項所示之金額及利息，為有理由，
　　應予准許。
六、本件係適用簡易程序所為被告敗訴之判決，依民事訴訟法第
　　389條第1項第3款規定，應依職權宣告假執行。
七、訴訟費用負擔之依據：民事訴訟法第78條、第85條。
中　　華　　民　　國　　111 　年　　11　　月　　30　　日
                  臺灣臺北地方法院新店簡易庭　　
                              法  官　張淑美 
以上正本係照原本作成。
對於本件判決如有不服，應於收受送達後20日內向本院提出上訴
書狀，上訴於本院合議庭，並按他造當事人之人數附具繕本。
中　　華　　民　　國　　111 　年　　11　　月　　30  　日
                              書記官  馮姿蓉